臺灣臺中地方法院民事判決
111年度中簡字第532號
原      告  張遠盛  
被      告  陳進恭  

上列被告因傷害案件（本院110年度簡字第1237號刑事案件），
經原告提起刑事附帶民事訴訟請求損害賠償（原審案號本院110
年度簡附民字第108號），由本院刑事庭裁定移送前來，經於民
國111年4月6日言詞辯論終結，本院判決如下：
    主      文
被告應給付原告新臺幣40,410元，及自民國110年12月21日起至
清償日止，按週年利率百分之5計算之利息。
原告其餘之訴駁回。
本判決原告勝訴部分得假執行。
    事實及理由
一、原告主張：被告於民國110 年6 月10日上午10時24分許，在
    臺中市北區中清路與太平路之東興市場入口處，與原告發生
    口角，被告竟基於傷害之犯意，毆打原告成傷，致原告受有
    顏面、右上肢、左下肢挫傷等傷勢(下稱系爭傷勢)，為此不
    能工作達20日。為此，爰依侵權行為之法律關係，請求被告
    賠償醫藥費新臺幣(下同）2,410 元、工作損失50,000元（
    計算式：每日2,500元*20日＝50,000元）及慰撫金200,000元
    。並聲明：被告應給付原告250,000元，及自附帶民事訴狀
    繕本送達翌日起至清償日止，按週年利率百分之5計算之利
    息。
二、被告則抗辯：不爭執原告主張醫藥費用之請求，然原告乃臨
    時工，每日薪資至多為1,000多元，所受傷勢為皮肉傷，實
    無不能工作之情形，另原告請求慰撫金亦屬過高等語，資為
    抗辯。
三、本院之判斷
  ㈠按刑事訴訟判決所認定之事實，固非當然有拘束民事訴訟判
    決之效力，但民事法院調查刑事訴訟原有之證據，而斟酌其
    結果以判斷事實之真偽，並於判決內記明其得心證之理由，
    即非法所不許（最高法院67年台上字第2674號及49年台上字
    第929號裁判意旨參照）。是本院自得調查刑事訴訟中原有
    之證據，斟酌其結果以判斷其事實，合先敘明。
　㈡原告主張受有系爭傷勢之事實，據其提出臺中地檢署起訴書
    、中國醫學大學附設醫院(下稱中國醫藥大學)診斷證明書及
    醫療收據等件為證(附民卷第7至19頁)，並經本院依職權調
    閱本院110 年度簡字第1237號刑事卷宗核閱屬實，被告就前
    開事實亦未爭執，自堪信原告之主張為真正。
　㈢次按因故意或過失，不法侵害他人之權利者，負損害賠償責
    任；不法侵害他人之身體或健康者，對於被害人因此喪失或
    減少勞動能力或增加生活上之需要時，應負損害賠償責任。
    不法侵害他人之身體、健康、名譽、自由、信用、隱私、貞
    操，或不法侵害其他人格法益而情節重大者，被害人雖非財
    產上之損害，亦得請求賠償相當之金額。其名譽被侵害者，
    並得請求回復名譽之適當處分，民法第184條第1項前段、民
    法第193條第1項、民法第195條第1 項亦分別定有明文。本
    件被告與原告發生口角後，即毆打原告成傷，致原告因而受
    有系爭傷勢，則原告依上開規定請求被告負侵權行為損害賠
    償之責，即屬有據。茲就原告請求之項目分述如下：
　⒈醫藥費
　　原告主張支出醫藥費2,410元之事實，為被告所不爭執（本
    院卷第37頁），則原告此部分主張，即屬可採。
　⒉不能工作之損失
　  按當事人主張有利於己之事實者，就其事實有舉證之責任。
    但法律別有規定，或依其情形顯失公平者，不在此限。按民
    事訴訟法第277條定有明文。依此民事訴訟如係由原告主張
    權利者，應先由原告負舉證之責，若原告先不能舉證，以證
    實自己主張之事實為真實，則被告就其抗辯事實即令不能舉
    證，或其所舉證據尚有疵累，亦應駁回原告之請求。當事人
    已證明受有損害而不能證明其數額或證明顯有重大困難者，
    法院應審酌一切情況，依所得心證定其數額。民事訴訟法第
    222條第2項另有明文。查原告固提出中國醫藥大學診斷證明
    書(附民卷第13頁)主張其職業為打石工人，因遭被告毆打成
    傷後，共看診3 次，其後休養日數共約有2 週，以每日薪資
    2,500元、不能工作之日數20日計之，共受有50,000元之損
    失等語(計算式：2500×20＝50000)），然為被告所否認，揆
    諸上開說明，應由原告就此部分為舉證之責。次查，原告出
    院後應休養10日，且應避免劇烈運動及過度負重作業乙節，
    有中國醫藥大學附設醫院診斷證明書附卷可參（本院卷第13
    頁），亦為被告所不爭執（本院卷第38頁），則原告休養日
    數應以10日為適當；至原告主張其每日薪資為2,500元乙節
    ，則經被告否認，而原告就此部分則未能舉證以實其說，工
    作性質及是否每日工作均屬未明，而本院斟酌原告為68年出
    生尚具有勞動能力，再參酌本件事發時勞動部所訂勞工最低
    基本工資為月薪24,000元，依此，本院認原告每日薪資應以
    800元計之較為合理(計算式：24000÷30＝800)，準此，原告
    所受不能工作之損失應為8,000元(計算式：800×10日＝8000)
    ，逾此部分，尚非有據。。
　⒊慰撫金
　　再按慰撫金之賠償須以人格權遭遇侵害，使精神上受有痛苦
    為必要，其核給之標準固與財產上損害之計算不同，然非不
    可斟酌雙方身份資力與加害程度，及其他各種情形核定相當
    之數額（最高法院51年台上字第223號民事裁判意旨參照）
    。查原告為高中畢業、從事打石工作、已婚、毋須扶養家人
    、名下無不動產；另被告則為國中畢業，從事市場攤商工作
    、已婚、無須扶養親屬、名下無不動產等情，則經兩造分別
    陳明在卷(本院卷第38頁)，並有本院調取之稅務電子閘門財
    產及所得調件明細表在卷可查。是以，本院斟酌兩造之身分
    、地位、經濟狀況、傷害之原因、對於原告造成傷害之程度
    及原告因此所受精神上痛苦之程度等一切情狀，認原告請求
    被告賠償200,000元之精神慰撫金，尚嫌過高，應以30,000
    元為適當。
  ⒋綜上，原告因本件事故所得請求之金額合計為40,410元（計
    算式：2410+8000+30000=40410）。
  ㈣末按給付無確定期限者，債務人於債權人得請求給付時，經
    其催告而未為給付，自受催告時起，負遲延責任，其經債權
    人起訴而送達訴狀者，與催告有同一之效力；遲延之債務，
    以支付金錢為標的者，債權人得請求依法定利率計算之遲延
    利息；應付利息之債務，其利率未經約定，亦無法律可據者
    ，週年利率為百分之5 ，民法第229 條第2 項、第233 條第
    1項前段、第203 條分別定有明文。本件原告對被告之侵權
    行為債權，核屬無確定期限之給付，既經原告提起刑事附帶
    民事訴訟，而起訴狀繕本業於110年12月20日送達被告（附
    民卷第5頁），被告迄未給付，當負遲延責任。是原告請求
    被告給付自起訴狀繕本送達被告之翌日即110年12月21日起
    算，按週年利率百分之5計算之法定遲延利息，核無不合，
    應予准許。
四、綜上所述，原告依據侵權行為法律關係，請求被告給付其40
    ,410元，及自110年12月21日起至清償日止，按週年利率百
    分之5 計算之利息，為有理由，應予准許。逾此範圍之請求
    ，為無理由，應予駁回。
五、本判決原告勝訴部分，係適用簡易訴訟程序所為被告敗訴之
    判決，依民事訴訟法第389 條第1 項第3 款之規定，應依職
    權宣告假執行。
六、本件原告提起刑事附帶民事訴訟，由本院刑事庭依刑事訴訟
    法第504 條第1 項之規定裁定移送前來，依同條第2 項規定
    就原告起訴部分依法免徵第一審裁判費，且本件訴訟繫屬期
    間亦未增生訴訟費用，尚無訴訟費用負擔問題，併此敘明。
中　　華　　民　　國　　111 　年　　4 　　月　　21　　日
                  臺灣臺中地方法院臺中簡易庭
                              法　官　陳航代
以上為正本，係照原本作成。
如不服本判決，應於送達後20日內，向本院提出上訴狀並表明上
訴理由，如於本判決宣示後送達前提起上訴者，應於判決送達後
20日內補提上訴理由書（須附繕本）。如委任律師提起上訴者，
應一併繳納上訴審裁判費。 
中　　華　　民　　國　　111 　年　　4 　　月　　25　　日
                              書記官  廖鳳美